【裁判字號】    92,訴,267
【裁判日期】    920606
【裁判案由】    毒品危害防制條例
【裁判全文】
台灣桃園地方法院刑事判決                          九十二年度訴字第二六七號
    公  訴  人  臺灣桃園地方法院檢察署檢察官
    被      告  甲○○
被告甲○○因違反毒品危害防制條例案件，經檢察官提起公訴（九十一年度毒偵字第
一九三０號），本院判決如左：
    主  文
甲○○連續施用第一級毒品，累犯，處有期徒捌月，扣案針筒參支、夾鍊袋壹個，均
沒收。又連續施用第二級毒品，累犯，處有期徒刑陸月，扣案吸食器壹組、夾鍊袋壹
個，均沒收。應執行有期徒刑壹年，扣案注射針筒參支、吸食器壹組、夾鍊袋貳個，
均沒收。
    事  實
一、甲○○前曾於民國八十六年間因妨害風化案件，經本院判處有期徒刑六月確定後
    ，於八十七年六月二十一日執行完畢。又於八十八年間首次因施用毒品案件，經
    本院裁定送觀察、勒戒後，認無繼續施用毒品之傾向，由台灣桃園地方法院檢察
    署檢察官於八十八年八月二十七日以八十八年度偵字第一二九六七號為不起訴處
    分確定。復於八十九年間再度因施用第二級毒品安非他命案件，經觀察、勒戒後
    ，認有繼續施用毒品之傾向，經檢察官向本院聲請裁定令入戒治處所施以強制戒
    治，並提起公訴；而由本院以八十九年度毒聲字第四二四八號裁定令甲○○入戒
    治處所施以強制戒治，於九十年六月二十二日戒治期滿，另以八十九年度易字第
    一七一四號判決處甲○○有期徒刑五月確定，嗣後經通緝到案，於九十一年四月
    六日執行完畢在外。九十年間，甲○○三度因持有第一級海洛因及施用第二級毒
    品安非他命案件，經台灣桃園地方法院檢察署檢察官向本院逕行聲請強制戒治，
    並再提起公訴；強制戒治部分，由本院以九十一年度毒聲字第二四一六號裁定令
    甲○○入戒治處所施以強制戒治，未及執行；公訴部分，由本院以九十一年度易
    字第八八四號判決就施用安非他命部分處甲○○有期徒刑六月，另就其持有第一
    級毒品罪行部分處有期徒刑五月，再合併定執行刑為有期徒刑九月，於九十一年
    十二月二十四日確定，尚未執行完畢。
二、詎甲○○仍不知悔改，又基於施用第一級毒品海洛因之概括犯意，於九十一年四
    月六日服刑完畢出監後，自九十一年七月初某日起至同年七月二十三日止，連續
    在其桃園縣中壢市○○路○段七十一巷二十二號住處，以針筒注射之方式，施用
    海洛因三次。復另行基於施用第二級毒品安非他命之概括犯意，於上開時段內，
    在其上址住處，以吸食器施用安非他命三次。嗣於九十一年七月二十四日晚間九
    時五十分許，為警在其上開環西路住處查獲，當場並扣得甲○○所有供施打海洛
    因之針筒三支、夾練袋一個；供施用安非他命之吸食器一組、夾鍊袋一個，乃發
    覺上情。
三、案經桃園縣警察局中壢分局報請台灣桃園地方法院檢察署檢察官偵查起訴。
    理  由
一、右開事實，業經被告甲○○自白不諱，且經警採集其尿液送驗結果，確呈嗎啡及
    甲基安非他命陽性反應，亦有桃園縣衛生局出具之尿液檢驗報告一份附卷可稽，
    此外並有針筒三支、吸食器一組、夾鍊袋二個扣案可資佐證，被告施用毒品海洛
    因及安非他命之犯行，均可認定。次查，被告前曾於八十八年間首次因施用毒品
    案件，經本院裁定送觀察、勒戒後，認無繼續施用毒品之傾向，由台灣桃園地方
    法院檢察署檢察官於八十八年八月二十七日以八十八年度偵字第一二九六七號為
    不起訴處分確定。復於八十九年間再度因施用毒品案件，經觀察、勒戒後，認有
    繼續施用毒品之傾向，經檢察官向本院聲請裁定令入戒治處所施以強制戒治，並
    提起公訴；而由本院以八十九年度毒聲字第四二四八號裁定令被告入戒治處所施
    以強制戒治，於九十年六月二十二日戒治期滿，另以八十九年度易字第一七一四
    號判決處被告有期徒刑五月確定，嗣後經通緝到案，於九十一年四月六日執行完
    畢在外。九十年間，被告三度因施用毒品安非他命案件，經台灣桃園地方法院檢
    察署檢察官向本院逕行聲請強制戒治，並再提起公訴。強制戒治部分，由本院以
    九十一年度毒聲字第二四一六號裁定令被告入戒治處所施以強制戒治，未及執行
    ；公訴部分，由本院以九十一年度易字第八八四號判決處被告有期徒刑六月，另
    就其持有第一級毒品罪行部分處有期徒刑五月，再合併定執行刑為有期徒刑九月
    ，於九十一年十二月二十四日確定，尚未執行完畢，被告此後又另行起意，於九
    十一年四月六日出監後，再犯本件施用第一、二級毒品犯行。上開事實，則有台
    灣桃園地方法院檢察署刑案資料查註記錄表、台灣高等法院被告全國前案記錄表
    各一份在卷可考。綜上所述，本件事證明確，被告四犯施用第一、二級毒品之犯
    行，均堪認定。
二、核被告甲○○所為，係犯毒品危害防制條例第十條第一項、第二項之罪。持有海
    洛因及安非他命之低度行為，分別為施用之高度行為所吸收，均不另論罪。被告
    先後多次施用海洛因及安非他命，均時間緊接，所犯各為構成要件相同罪名，顯
    係均基於概括犯意，應分別依連續犯之規定以一罪論。所犯上開二罪間犯意各別
    ，行為互異，應予分論併罰。至被告雖曾於九十年十一月六日施用毒品安非他命
    ，且經本院以九十一年度易字第八八四號判決處有期徒刑六月，於九十一年十二
    月二十四日確定在案，然被告在該次為警查獲後，即於翌日（九十年十一月七日
    ）因案入監服刑，而於九十一年四月七日刑滿出監後，始再犯本件施用安非他命
    犯行，此有台灣高等法院被告全國前案記錄表可稽，可認本次被告施用安非他命
    係另行起意，不生為前案效力所及之問題，併予敘明。又被告前有如事實欄所示
    之科刑及執行情形，此有台灣桃園地方法院檢察署刑案資料查註紀錄表一紙附卷
    足憑，其於刑之執行完畢後，五年內再犯本件有期徒刑以上刑之罪，為累犯，依
    刑法第四十七條規定加重其刑。爰審酌被告經三次勒戒、戒治後仍再犯罪，顯見
    意志不堅，並耗用國家公帑，惟其犯罪戕害自身，尚無害及他人，且犯罪後坦承
    犯行，態度良好等一切情狀，酌情各量處如主文所示之刑，並定其應執行之刑，
    以示懲儆。扣案針筒三支、吸食器一組、夾鍊袋二個均為被告所有，其中針筒及
    一個夾練袋係供被告施用海洛因之用，吸食器及餘下之夾練袋一個則屬供被告施
    用安非他命之用，此據被告陳明在卷，均應依刑法第三十八條第一項第二款之規
    定沒收。
三、公訴意旨另以：被告甲○○因多次施用毒品案件，於上開三次觀察勒戒、強制戒
    治及判決處刑後，仍不知悔改，又基於施用第一、二級毒品海洛因及安非他命之
    概括犯意，自不起訴處分後翌日起至九十一年六月底止，連續在桃園縣不詳地點
    ，施用海洛因及安非他命多次，嗣於九十一年七月二十四日，為警在桃園縣中壢
    市○○路○段二十二號住處查獲。因認被告此部分所為，亦涉有毒品危害防制條
    例第十條第一項、同條第二項之施用第一、二級毒品罪嫌。訊據被告甲○○則否
    認上開施用毒品犯行，辯稱：我關在裡面，到九十一年四月七日出來後，從九十
    一年七月初才開始施用毒品等語。本院查：(1)被告前曾於八十九年間，因自八十
    九年一月二十二日起至同年五月二十七日止，連續施用安非他命，而經本院以八
    十九年度易字第一七一四號判決處有期徒刑五月。再於九十一年間，因於九十年
    十一月六日施用毒品安非他命，經本院以九十一年度易字第八八四號判決處有期
    徒刑六月。上開二案分別於八十九年十月十六日、九十一年十二月二十四日確定
    在案，有本院前揭判決書二份、台灣桃園地方法院檢察署刑案資料查註記錄表一
    份在卷可稽。是公訴意旨所指：被告自不起訴處分後起至九十年十一月六日止之
    間，施用毒品安非他命之犯行部分，已為上開二案確定判決之效力所及，非本院
    所得再次審酌，此部分原應為免訴判決；(2)被告在警訊中僅泛稱：「第一次施打
    海洛因是八十九年間，最近一次施打海洛因是九十一年七月二十三日‧‧‧；第
    一次施用安非他命是八十三年間，最近一次吸食安非他命是九十一年七月二十三
    日‧‧‧」等語，並未詳述在此期間內，有無施用毒品之事實，而被告此後在偵
    查中否認施用毒品，在本院審理時亦僅自承自九十一年七月間起開始施用毒品海
    洛因及安非他命等語，是公訴意旨所稱：被告自不起訴處分後起至九十一年六月
    底止，連續施用海洛因，以及被告自九十年十一月七日起至九十一年六月底止之
    間，連續施用安非他命等語，即未見被告自白上開犯罪事實。且被告方因施用毒
    品案件，經本院以八十九年度易字第一七一四號判決處有期徒刑五月確定後，於
    九十年十一月七日起入竹田分監執行，於九十一年四月七日始執行完畢出監，此
    有台灣高等法院被告全國前案記錄表可按，則被告於上開時段內既然在監服刑，
    衡情亦難有施用毒品之可能。至本件驗尿結果，僅能證明被告在驗尿時間起回溯
    二十四小時、九十六小時內，確有施用毒品海洛因、安非他命之事實，此為本院
    職務上已知之事實，顯難據此認定被告在公訴意旨所指之時段內，亦有施用毒品
    海洛因或安非他命之事實。從而，公訴人此部分指訴，即乏積極證據證明，被告
    此部分犯罪事實，尚難認定。(3)惟公訴人認被告此部分施用海洛因、安非他命等
    犯行，與前開論罪科刑部分之事實間，分別有連續犯裁判上一罪之關係，爰不另
    為免訴或無罪之諭知。
據上論斷，應依刑事訴訟法第二百九十九條第一項前段，毒品危害防制條例第十條第
一項、第二項，刑法第十一條前段、第五十六條、第四十七條、第五十一條第五款、
第三十八條第一項第二款，判決如主文。
本案經檢察官陳美華到庭執行職務
中        華        民        國    九十二    年    六    月    六      日
                                    台灣桃園地方法院刑事第五庭
                                        法  官    陳彥宏
右正本證明與原本無異。
如不服本判決，應於判決送達後十日內向本院提出上訴狀( 應附繕本 )，上訴於
臺灣高等法院。
                                        書記官    翁其良
中        華        民        國    九十二    年    六    月    十     日
論罪法條：毒品危害防制條例第十條第一項、第二項
毒品危害防制條例第十條
施用第一級毒品者，處六月以上五年以下有期徒刑。
施用第二級毒品者，處三年以下有期徒刑。


司法院資訊處製作；財團法人民間司法改革基金會備份。
